【裁判字號】    99,審訴,2057
【裁判日期】    990630
【裁判案由】    毒品危害防制條例
【裁判全文】
臺灣高雄地方法院刑事判決            99年度審訴字第2057號
公  訴  人  臺灣高雄地方法院檢察署檢察官
被      告  甲○○
上列被告因毒品危害防制條例案件，經檢察官提起公訴（99年度
毒偵字第2283號），被告就被訴事實為有罪之陳述，經告知簡式
審判程序之旨，並聽取被告與公訴人之意見後，本院合議庭裁定
由受命法官獨任進行簡式審判程序，本院判決如下：
    主  文
甲○○施用第一級毒品，累犯，處有期徒刑拾月。
    事  實
一、甲○○前於民國94年間，因施用毒品案件，經本院裁定送觀
    察、勒戒後，認無繼續施用毒品之傾向，而於94年5 月18日
    觀察、勒戒執行完畢釋放，由臺灣高雄地方法院檢察署檢察
    官以94年度毒偵字第1854號不起訴處分確定。又於96年間，
    因施用毒品案件，經本院以96年度簡字第3046號、96年度簡
    字第6690號，各判處有期徒刑1 月15日、4 月、2 月，嗣經
    裁定定應執行刑有期徒刑6 月確定；另於97年間，因施用毒
    品案件，經本院以97年度審簡字第3944號判處有期徒刑5 月
    確定，與前述有期徒刑6 月部分，接續執行，並於98年3 月
    22日執行完畢。詎甲○○仍不知悔改，竟基於施用第一、二
    級毒品之犯意，於99年1 月24日晚間7 時許，在其位於高雄
    市旗津區○○○路108 巷34號住處，以將第一級毒品海洛因
    及第二級毒品甲基安非他命一同置於電燈泡內燒烤，吸食煙
    霧之方式，同時施用第一級毒品海洛因及第二級毒品甲基安
    非他命1 次。嗣於99年1 月26日晚間8 時35分許，甲○○自
    行前往高雄市政府警察局鼓山分局中洲派出所，供出其施用
    第二級毒品之犯罪，警方徵得其同意採尿送驗結果呈嗎啡、
    可待因、甲基安非他命、安非他命陽性反應，始獲上情。
二、案經高雄市政府警察局鼓山分局移送臺灣高雄地方法院檢察
    署檢察官偵查起訴。
    理  由
一、本件被告甲○○所犯係死刑、無期徒刑、最輕本刑為3 年以
    上有期徒刑以外之罪，其於準備程序中就被訴事實為有罪之
    陳述，經本院告知簡式審判程序之旨，並聽取公訴人及被告
    意見後，合議庭裁定由受命法官獨任進行簡式審判程序，合
    先敘明。
二、訊據被告對於上揭時、地，同時施用第一級毒品海洛因及第
    二級毒品甲基安非他命之事實，坦承不諱，而被告為警查獲
    所採之尿液檢體，經送高雄市立凱旋醫院以酵素免疫法及氣
    相層析質譜法檢驗結果，呈現嗎啡、可待因、甲基安非他命
    、安非他命陽性反應，此有高雄市立凱旋醫院99年2 月25日
    濫用藥物尿液檢驗報告暨列管毒品人口尿液檢體採集送驗紀
    錄表（檢體編號：VＺ00000000000 號）各1 份附卷可稽，是
    被告同時施用第一、二級毒品之犯行，堪以認定，應予依法
    論科。
三、論罪科刑：
  (一)核被告所為，係犯毒品危害防制條例第10條第1 項之施用第
    一級毒品罪、同條例第10條第2 項之施用第二級毒品罪。
  (二)被告持有第一、二級毒品後進而施用，其持有之低度行為均
    應為施用之高度行為所吸收，故均不另論其持有毒品罪。
  (三)被告陳稱其於99年1 月24日，係以將第一級毒品海洛因及第
    二級毒品甲基安非他命一同置於電燈泡內燒烤，吸食煙霧之
    方式，同時施用第一級毒品海洛因及第二級毒品甲基安非他
    命等語，因參照行政院衛生署管制藥品管理局93年2 月9日
    管宣字第0930001092號及該局93年12月22日管宣字第093001
    2251號函，第一級毒品海洛因與第二級毒品甲基安非他命，
    均可以注射、煙吸、口服等方式施用，而客觀上亦無任何證
    據顯示被告係以煙吸以外之方法，施用第一級毒品海洛因或
    第二級毒品甲基安非他命，基於「罪疑有利被告原則」（in
    dubio pro reo ），本院因此認為被告於99年1 月24日，係
    以摻入電燈泡內燒烤吸食之方式，同時施用第一、二級毒品
    ，而一行為觸犯毒品危害防制條例第10條第1 項及同條例第
    10條第2 項之罪，為想像競合犯，應從一重毒品危害防制條
    例第10條第1 項之施用第一級毒品罪處斷。
  (四)被告前因施用毒品案件，經法院分別判處有期徒刑1 月15日
    、4 月、2 月，嗣經裁定定應執行刑有期徒刑6 月確定，又
    因施用毒品案件，經法院判處有期徒刑5 月確定，兩案接續
    執行，並於98年3 月22日執行完畢，有臺灣高等法院被告前
    案紀錄表1 份在卷可佐，是被告於有期徒刑執行完畢後，5
    年內故意再犯本件有期徒刑以上之罪，為累犯，應依法加重
    其刑。
  (五)按數行為之裁判上一罪案件，行為人於犯罪未被發覺前，若
    僅就較輕之罪自首者，因裁判上一罪僅依較重之一罪論擬，
    其效力應不及於全部犯行，最高法院78年度臺上字第4540號
    判決參照。查被告於99年1 月26日晚間8 時35分許，主動至
    高雄市政府警察局鼓山分局中洲派出所自白其施用第二級毒
    品甲基安非他命，並未供出其施用第一級毒品海洛因之事實
    ，此有被告同日警詢筆錄1 份在卷可佐，因被告係同時施用
    第一、二級毒品，依想像競合犯規定，從一重論以施用第一
    級毒品罪，被告僅就較輕之施用第二級毒品罪自首，參照前
    揭說明，其自首效力並不及施用第一級毒品罪部分，故無依
    刑法第62條前段規定減刑其刑之適用。
  (六)本院審酌被告前因施用毒品案件，經觀察、勒戒程序，由檢
    察官不起訴處分，再因施用毒品案件，經法院判處徒刑確定
    ，並執行完畢後，仍不知悛悔，再次施用毒品自戕其身，顯
    然缺乏戒絕毒品之決心，惟念及被告坦承施用第一、二級毒
    品之事實，且其行為尚未害及他人，並斟酌被告之犯罪動機
    、手段，以及被告之智識程度等一切情狀，量處如主文所示
    之刑。
據上論斷，應依刑事訴訟法第273 條之1 第1 項、第299 條第1
項前段，毒品危害防制條例第10條第1 項、第2 項，刑法第11條
前段、第55條、第47條第1 項、第62條前段，判決如主文。
本案經檢察官杜妍慧到庭執行職務。
中    華    民    國    99    年    6     月    30    日
                  刑事第十庭  法  官  高增泓
以上正本證明與原本無異。
如不服本判決，應於收受送達後10日內向本院提出上訴書狀。
中    華    民    國    99    年    6     月    30    日
                              書記官  王淑娟
附錄本判決論罪科刑法條全文：
毒品危害防制條例第10條
施用第一級毒品者，處6月以上5年以下有期徒刑。
施用第二級毒品者，處3年以下有期徒刑。

司法院資訊處製作；財團法人民間司法改革基金會備份。
